【裁判字號】    90,訴,301
【裁判日期】    900521
【裁判案由】    違反槍砲彈藥刀械管制條例等
【裁判全文】
臺灣桃園地方法院刑事判決                            九十年度訴字第三一號
    公  訴  人  臺灣桃園地方法院檢察署檢察官
    被      告  乙○○
    選任辯護人  曾國龍律師
右列被告因違反槍砲彈藥刀械管制條例案件，經檢察官提起公訴（八十九年度偵字第
一七五八三號），本院判決如左：
    主  文
乙○○未經許可，持有可發射子彈具有殺傷力之改造玩具手槍，處有期徒刑壹年貳月
，併科罰金新台幣貳萬元，罰金如易服勞役，以銀元佰元即新台幣玖佰元折算壹日
，扣案之仿ＷＡＬＴＨＥＲ廠半自動手槍改造之玩具手槍（槍枝管制編號00000
00000號，含彈匣壹個）壹枝沒收。
    事  實
一、乙○○於民國八十八年九月十九日十六時三十分許，在桃園縣桃園市○○○○街
    五八四號二樓址，因呂修賢甫經甲○○介紹向許明德購得改造可發射子彈具殺傷
    力之仿WALTHER  廠八厘米半自動手槍一枝（槍枝管制編號000000000
    0），及子彈十四顆（許明德及甲○○分別因販賣及幫助販賣可發射子彈具殺傷
    力之改造玩具手槍罪，經本院八十八年度訴字第一四七四號判處有期徒刑六年六
    月，併科罰金新台幣六萬元，及有期徒刑三年併科罰金新台幣四萬元，並經判決
    確定移送執行），甲○○乃取出該手槍（內有裝填六顆子彈之彈匣一個）與呂修
    賢、呂順益（呂修賢之弟）及乙○○等人分別把玩，均未經許可而持有，嗣呂修
    賢於把玩過程中發生槍機卡彈現象，遂將槍枝（內裝彈匣）交由乙○○排除障礙
    ，乙○○於拉槍機滑套時，不慎走火誤擊當時坐於對面呂修賢之左胸（過失傷害
    部分未據起訴），呂修賢經送醫診治，經警循線於八十八年九月廿一日下午五時
    許，在桃園縣蘆竹鄉○○路三七Ｏ號前查獲甲○○，復於同月二十二日三時許，
    在桃園市○○路、復興路口查獲許明德，並扣得前開槍彈。
二、案經桃園縣警察局桃園分局就許明德、甲○○及呂順益部分，報請臺灣桃園地方
    法院檢察署檢察官偵偵查起訴，於審判中發覺上情，經承辦法官告發由臺灣桃園
    地方法院檢察署檢察官偵查起訴。
    理  由
一、訊據被告乙○○否認持有扣案之槍彈，辯稱：當日呂修賢將槍交予伊時，可能係
    因用力太猛，槍一碰觸伊之手即擊發，伊並未持有該槍彈，且公訴人起訴犯罪事
    實並未記載恐嚇犯行，惟其論罪法條併引刑法第三百零五條，應係誤引等語。
二、經查，右揭時地，呂修賢因甲○○之介紹向許明德以三萬元之代價購得改造可發
    射子彈具殺傷力之仿WALTHER 廠八厘米半自動手槍及子彈十四顆（六顆裝填於彈
    匣內）後，即與甲○○、呂順益及被告等人輪流把玩，其後因卡彈，呂修賢遂將
    手槍交由被告排除障礙等情，迭據呂順益、呂修賢於本院八十八年度訴字第一四
    七四號被告甲○○、許明德違反槍砲彈藥刀械管制條例案件，警訊、偵查及審理
    時供稱：當時甲○○、「煌輝」（乙○○）、呂修賢及呂順益分別輪流把玩、鑑
    賞該槍，不知何故該槍發生卡彈，「煌輝」不知怎麼弄的就擊發子彈，打中呂修
    賢，致呂修賢中彈應聲倒地。當時我們分別把玩時，「煌輝」拉槍機上膛子彈，
    但發生卡彈情形，隨後不知何故就射擊一發子彈，並射中呂修賢左胸口處等語，
    業據本院調卷審閱無訛，查呂順益、呂修賢對於案發當時，四人輪流把玩該槍枝
    ，及槍交至被告手中後未久，因被告拉槍機而擊發之事實，彼此供述之內容均相
    符合，且核與當時亦同時在場之陳映儒於警訊時之供述相同，其供詞自可採信，
    被告雖不否認當時曾在場，然辯稱槍一碰觸其手即擊發，其並未實際持有云云，
    惟此與前揭呂順益、呂修賢等人之供詞已不相合，亦與陳映儒之證詞顯不相符，
    自無可採。按刑法上之持有乃將物置於自己實力支配之下而言，被告主觀上既知
    其所持有之物為槍彈，而客觀上亦將該槍彈置於自己實力支配之狀態，自屬持有
    。又前案扣案之手槍（槍枝管制編號0000000000）經鑑定結果，認係
    由仿WALTHER 廠八厘米半自動手槍製造之金屬玩具手槍換裝已貫通之土造金屬槍
    管改造而成，機械性能良好，可供擊發子彈使用，認具殺傷力，而子彈十四顆，
    其中一顆誤擊，其餘經試射結果，十顆可擊發認具殺傷力，並已試射用罄，另三
    顆不具殺傷力，有內政部警政署刑事警察局八十八年十月六日刑鑑字第九九七七
    三號鑑驗通知書及八十九年五月十五日（八九）刑鑑字第五九五五五號函各一紙
    在卷可稽，事證明確，被告雖聲請訊問甲○○以查明當日被告是否確有持有該槍
    彈云云，惟本院認前揭事實已明確，無調查之必要，爰不予調查。
三、核被告所為係犯槍砲彈藥刀械管制條例第十一條第四項之未經許可持有可發射子
    彈具殺傷力之改造玩具手槍罪及同法第十二條第四項之未經許可持有子彈罪，被
    告以一持有行為而同時持有改造具殺傷力玩具手槍及子彈，為異種想像競合犯，
    應從一重之槍砲彈藥刀械管制條例第十一條第四項之未經許可持有可發射子彈具
    殺傷力之改造玩具手槍罪處斷。公訴人起訴犯罪事實既認被告係未經許可而持有
    槍彈，而論罪法條引用槍砲彈藥刀械管制條例第十一條第三項、第十一條第三項
    ，應係誤引，惟起訴法條既有未合，應予變更，又公訴人起訴之犯罪事實並未述
    及被告有何恐嚇犯行，且遍觀全卷亦查無被告有恐嚇行為，公訴人論罪法條併引
    刑法第三百零五條，應係誤引。爰審酌被告犯罪之動機、目的、手段，犯罪所生
    之危害，及犯罪後之態度等一切情狀，量處如主文所示之刑，並就併科罰金部分
    ，諭知易服勞役之折算標準。又扣案改造玩具手槍一枝為違禁物，應依刑法第三
    十八條第一項第一款宣告沒收，至扣案子彈十三顆已因鑑驗用罄，爰不另為沒收
    之諭知。
四、末按「犯第七條、第八條、第十條、第十一條、第十二條第一項至第三項、第十
    三條第一項至第三項之罪，經判處有期徒刑者，應於刑之執行完畢或赦免後，令
    入勞動場所，強制工作，其期間為三年。」槍砲彈藥刀械管制條例第十九條第一
    項定有明文。矧保安處分係對受處分人將來之危險性所為拘束其身體、自由等之
    處置，以達教化治療之目的，為刑罰之補充制度，本諸法治國家保障人權之原理
    及刑法之保護作用，其法律規定之內容應受比例原則之規範，使保安處分之宣告
    ，與行為人所為行為之嚴重性，行為人所表現之危險性，及對於行為人未來行為
    之期待性相當。（司法院大法官會議釋字第四七一號解釋文參照）。查被告前於
    八十七年間因傷害致死案件，經本院判處有期徒刑九年，被告不服提起上訴，現
    繫屬臺灣高等法院，有臺灣高等法院被告前案紀錄表一份在卷可稽，尚難認被告
    有犯罪之習慣，又被告雖有如事實欄所載違反槍砲彈藥刀械管制條例犯行，惟其
    持有槍彈之動機、目的，亦僅係把玩、排除障礙，於社會之危險性尚屬輕微，經
    此偵審程序，當知所警愓，本院認無宣告保安處分予以預防矯治之必要，爰不對
    被告宣告強制工作。
五、被告持有槍枝因過失誤擊呂修賢，致呂修賢受有傷害，已據呂修賢於八十八年九
    月二十一日警訊時提出告訴（見前案八十八年度偵字第一五一三０號卷第二十三
    頁反面），此部分應由檢察官另為適法之處理。
據上論結，應依刑事訴訟法第二百九十九條第一項前段、第三百條，槍砲彈藥刀械管
制條例第十一條第四項、第十二條第四項，刑法第十一條前段、第五十五條、第四十
二條第二項、第三十八條第一項第一款，現行法規所定貨幣單位折算新台幣條例第二
條，罰金罰鍰提高標準條例第二條，判決如主文。
本案經檢察官鄭重文到庭執行職務。
中      華      民      國      九十        年    五      月  二十一    日
                                臺灣桃園地方法院刑事第一庭
                                    法  官    黃  斯  偉
右正本證明與原本無異。
如不服本判決，應於判決送達後十日內向本院提出上訴狀( 應附繕本 )，上訴於
臺灣高等法院。
                                    書記官    薛  淑  玲
中      華      民      國      九十        年    五      月  二十三    日
附論罪科刑依據之法條：
槍砲彈藥刀械管制條例第十一條（修正前）：
未經許可製造、販賣或運輸第四條第一款所稱其他可發射金屬或子彈具有殺傷力之各
式槍砲者，處五年以上有期徒刑，併科新臺幣一千萬元以下罰金。
未經許可，轉讓、出租或出借前項所列槍砲者，處三年以上十年以下有期徒刑，,併?
鼒s台幣七百萬元以下罰金。
意圖供自己或他人犯罪之用，而犯前二項之罪者，處無期徒刑或七年以上有期徒刑，
併科新臺幣一千萬元以下罰金。
未經許可，持有、寄藏或意圖販賣而陳列第一項所列槍砲者，處一年以上七年以下有
期徒刑，併科新臺七百萬元以下罰金。
第一項至第三項之未遂犯罰之。
未經許可無故持有、寄藏或意圖販賣而陳列彈藥者，處三年以下有期徒刑。
第一項及第二項之未遂犯罰之。
槍砲彈藥刀械管制條例（修正後）：
未經許可，製造、販賣或運輸第四條第一款所稱其他可發射金屬或子彈具有殺傷力之
各式槍砲者，處五年以上有期徒刑，併科新台幣一千萬元以下罰金。
未經許可，轉讓、出租或出借前項所列槍砲者，處三年以上十年以下有期徒刑，併科
新台幣七百萬元以下罰金。
意圖供自己或他人犯罪之用，而犯前二項之罪者，處無期徒刑或七年以上有期徒刑，
併科新台幣一千萬以下罰金。
未經許可，持有、寄藏或意圖販賣販賣而陳列第一項所列槍砲者，處一年以上七年以
下有期徒刑，併科新台幣七百萬元以下罰金。
第一項至第三項之未遂犯罰之。
槍砲彈藥刀械管制條例第十二條（修正前）：
未經許可製造、販賣或運輸刀械者，處一年以下有期徒刑。
意圖供自己或他人犯罪之用，而犯前項之罪者，處三年以下有期徒刑，得併科三萬元
以下罰金。
未經許可無故持有或意圖販賣而陳列刀械者，處六月以下期徒刑、拘役或三千元以下
罰金方
第一項及第二項之未遂犯罰之。
槍砲彈藥刀械管制條例第十二條（修正後）：
未經許可，製造、販賣或運輸子彈者，處一年以上七年以下有期徒刑，併科新台幣五
百萬元以下罰金。
未經許可，轉讓、出租或出借子彈者，處六月以上五年以下有期徒刑，併科新台幣三
百萬元以下罰金。
意圖供自己或他人犯罪之用，而犯前二項之罪者，處三年以上十年以下有期徒刑，併
科新台幣七百萬元以下罰金。
未經許可，持有、寄藏或意圖販賣而陳列子彈者，處五年以下有期徒刑，併科新台幣
三百萬元以下罰金。
第一項至第三項之未遂犯罪之。


司法院資訊處製作；財團法人民間司法改革基金會備份。
